【裁判字號】    95,交聲,222
【裁判日期】    950323
【裁判案由】    違反道路交通管理處罰條例聲明異議
【裁判全文】
臺灣臺北地方法院交通事件裁定  九十五年度交聲字第二二二號
    原處分機關  臺北市交通事件裁決所
    異  議  人
    即受處分人  甲○○
上列異議人即受處分人因違反道路交通管理處罰條例案件，對於
臺北市交通事件裁決所民國九十五年二月二十三日所為之處分（
原處分案號：北市裁二字第裁二二Ｚ00000000號），聲
明異議，本院裁定如下：
      主  文
異議駁回。
      理  由
一、按汽車行駛於高速公路或設站管制之道路，而不遵管制之規
    定者，處汽車駕駛人新臺幣（下同）三千元以上六千元以下
    罰鍰，並應記違規點數一點，道路交通管理處罰條例第三十
    三條第一項、第六十三條第一項第一款分別定有明文。
二、原處分意旨略以：異議人即受處分人甲○○駕駛車號八Ａ五
    八三七號自小客車於民國九十四年十二月二十四日下午十七
    時二分許，行經國道三號高速公路北向中和入口匝道處，因
    行駛路肩經內政部警政署國道公路警察局第六警察隊執勤員
    警當場攔車稽查，依法製單舉發「行駛外側路肩」之違規行
    為，依違反道路交通管理處罰條例第三十三條第一項規定處
    罰。嗣異議人於舉發通知單上所載之應到案日期前向原處分
    機關提出申訴，經原處分機關請舉發單位調查結果，仍認異
    議人有前開違規行為，原處分機關乃依道路交通管理處罰條
    例第三十三條第一項、第六十三條第一項第一款及違反道路
    交通管理事件統一裁罰基準表之規定，以前開車輛有在高速
    公路行駛路肩之違規行為，於九十五年二月二十三日裁處罰
    鍰三千元，並記違規點數一點，經異議人不服而於法定期限
    內向本院交通法庭聲明異議。
三、查，本件異議人駕駛前開自小客車，於前揭時、地行駛路肩
    之違規事實，有內政部警政署國道公路警察局舉發違反道路
    交通管理事件Ｚ00000000號通知單及內政部警政署
    國道公路警察局第六警察隊九十五年一月二十六日函覆原處
    分機關之書函在卷可稽，且異議人亦自承確有前開事實，有
    異議狀一件在卷可參。異議人雖辯稱係因躲避其他車輛不當
    超車所致云云，惟異議人並無法舉出何可供調查之證據資料
    或方法，其空言抗辯難以採信，本件事證明確，異議人之違
    規行為堪以認定。
四、綜上所述，異議人確有前揭違規事實，原處分機關依道路交
    通管理處罰條例第三十三條第一項、第六十三條第一項第一
    款及違反道路交通管理事件統一裁罰基準表之規定，裁處受
    處分人三千元罰鍰並記違規點數一點之處分，核無違誤，本
    件聲明異議為無理由，應予駁回。
據上論斷，應依道路交通案件處理辦法第十九條，裁定如主文。
中    華    民    國  九十五  年    三    月  二十三  日
                        交通法庭法  官  陳正昇
以上正本證明與原本無異。
如不服本裁定，應於裁定送達後五日內向本院提出抗告狀。
                                書記官  陳豪達
中    華    民    國  九十五  年    三    月  二十九  日


司法院資訊處製作；財團法人民間司法改革基金會備份。
